【裁判字號】    90,易,101
【裁判日期】    900521
【裁判案由】    竊盜
【裁判全文】
臺灣臺中地方法院刑事判決                            九十年度易字第一一號
    公  訴  人  臺灣臺中地方法院檢察署檢察官
    被      告  己○○
右列被告因竊盜案件，經檢察官提起公訴（八十九年度偵字第二○五五三號），及台
灣南投地方法院檢察署（九十年度偵字第一○○一號）移送併辦，本院判決如左：
    主      文
己○○連續攜帶兇器竊盜，累犯，處有期徒刑壹年。
    事      實
一、己○○前因違反麻醉藥品管理條例案件，經本院判處有期徒刑三月，民國（下同
    ）八十六年七月二十日確定，同年七月二十九日易科罰金執行完畢。又因贓物罪
    甫於八十九年十一月三日經本院判處有期徒刑五月，仍不知悔改。復意圖為自己
    不法之所有，並基於概括犯意，持其所有前端已磨尖而客觀上具有危險性之工具
    Ｔ字型起子乙支，先於八十九年十二月二十一日下午十一時許，在台中市○○路
    六五巷口前，以上開Ｔ字型起子插入車門及鑰匙孔轉開鑰匙發動汽車之方式，竊
    取戊○○所有車牌號碼（下同）Ｂ八－七四一七號自用小客車乙輛（嗣已棄置該
    車車牌），復於八十九年十二月二十二日上午十一時許，以前開手法，在台中市
    ○○路與忠明南路口，竊取丙○○所有原懸掛０Ｅ－三九九六號之箱型車乙輛（
    竊取時業經懸掛Ｙ七－三六四五號車牌）（註：該車牌係丁美月所有），再於八
    十九年十二月二十三日凌晨一時許，續以前開手法，在臺中市○○路與精明一街
    口，竊取乙○○所有ＢＱ－三六八○號小貨車乙輛。嗣於同年月二十三日下午五
    時許，己○○在台中市○○街一二六號前欲駕駛０Ｅ－三九九六號小貨車時，為
    警查獲，並當場扣得上開Ｔ字型起子乙支。
二、案經臺中市警察局移送臺灣台中地方法院檢察署檢察官偵查起訴，暨台灣南投地
    方法院檢察署移送併辦。
    理      由
一、右揭犯罪事實，業據被告己○○於警訊、偵查及本院審理時坦承不諱，核與被害
    人乙○○、陳振平、戊○○於警訊中所述失竊情節相符（見偵查卷第第十四、十
    五頁及審理卷內），並有卷附之被害人領回贓物認領保管單三紙（見偵查卷第十
    七、十八頁及審理卷內）、照片三紙（見偵查卷第二十一頁）及車輛竊盜、車牌
    失竊資料個別查詢報表四紙（偵查卷第二十四至二十七頁），扣案其所有之Ｔ字
    型起子乙支，可資佐證。是本件事證明確，被告犯行洵堪認定。
二、按刑法第三百二十一條第一項第三款之攜帶兇器竊盜罪，係以行為人攜帶兇器竊
    盜為其加重條件，此所謂兇器，其種類並無限制，凡客觀上足對人之生命、身體
    、安全構成威脅，具有危險性之兇器均屬之，且祇須行竊時攜帶此種具有危險性
    之兇器為已足，並不以攜帶之初有行兇之意圖為必要。螺絲起子為足以殺傷人生
    命、身體之器械，顯為具有危險性之兇器（最高法院七十九年台上字第五二五三
    號判例要旨參照）。查本件所扣案之Ｔ字型起子，經本院當庭勘驗，其前端已磨
    尖，足以對人之生命、身體、安全構成威脅，是屬於上開條款所稱之兇器甚明。
    是核被告所為，係犯刑法第三百二十一條第一項第三款之攜帶兇器竊盜罪。被告
    先後三次犯行，時間緊接，方法相同，犯罪構成要件相同，顯係基於概括犯意反
    覆為之，依連續犯規定論以一罪，並依法加重其刑。查被告前因違反麻醉藥品管
    理條例案件，經本院判處有期徒刑三月，八十六年七月二十日確定，同年七月二
    十九日易科罰金執行完畢，此有台灣台中地方法院檢察署刑案資料查註紀錄表及
    台灣高等法院被告全國前案紀錄表各乙份可稽，其於刑之執行完畢後五年以內再
    犯本件有期徒刑以上之罪，為累犯，應依刑法第四十七條之規定加重其刑。上述
    二次加重原因，爰遞加之。爰審酌被告前因贓物罪甫於八十九年十一月三日經本
    院判處有期徒刑五月，此有前開刑案資料查註紀錄表及被告全國前案紀錄表各乙
    份可稽，其於甫判決後即再犯本件犯行，足見不知檢束行為，及犯罪之動機、目
    的、手段、竊盜之次數、被害人所受損害程度及被告犯罪後態度尚稱良好等一切
    情狀，量處如主文所示之刑。至扣案之Ｔ字型起子乙支，係被告所有，供其犯罪
    所用之物，業據被告於本院審理中陳明在卷，爰依刑法第三十八條第一項第二款
    規定，予以宣告沒收。
三、移送併辦意旨另以：被告意圖為自己不法之所有，先於八十九年十二月二十三日
    上七時許，在台中市○區○○○街二三九號前，竊取被害人李嘉益所有之原懸掛
    ＬＤ－三六七六號自用小客車，復於同日上午十一時許，在南投埔里鎮○○路，
    竊取被害人丁○○所有ＲＡ－○○八六號之車牌二面，並將之懸掛於前揭ＬＤ－
    三六七六號自小客車，供己使用云云。訊據被告堅決否犯有右開竊盜行為，辯稱
    ：伊並不認識鄭振德、鍾明傑二人，亦無交付上開懸掛ＲＡ－○○八六號車牌之
    自用小客車予鄭振德使用等語。經查，本件查獲經過，係員警於於九十年一月五
    日凌晨五時五十分許，在南投縣水里鄉農富村大灣巷馨園三村內為警查獲鍾明傑
    坐於該上開懸掛ＲＡ－○○八六號車牌之小客車車內，經鍾明傑供述係鄭振德交
    予伊（指：鍾明傑），而鄭振德則供稱係被告於八十九年十二月二十五日在南投
    縣水里鄉○○路遇到他（指：鄭振德），經被告告知竊取上開車輛，且置放於水
    里鄉農富村大灣巷馨園三村內，鄭振德如欲使用，可隨時至該處取車云云。惟查
    ，上開ＬＤ－三六七六號自用小客車號及ＲＡ－○○八六號之車牌，固經被害人
    李嘉益之父親甲○○及被害人丁○○於警訊時指稱係渠等所失竊。然依被害人等
    所述，僅能證明其有遭竊之事實，尚無從得知係何人所竊，實難僅憑鄭振德為警
    查獲時之供述即遽認被告有右揭竊盜行為。參以，被告於八十九年十二月二十四
    日因前開竊盜，經台灣台中地方法院檢察署檢察官向本院聲請羈押獲准，至九十
    年一月三日始獲本院准予具保，此有本院八十九年度聲羈字第八四一號卷宗及本
  件審理卷可證。是八十九年十二月二十五日當日被告仍羈押於台中看守所中，何
    能於該日在南投縣水里鄉告知鄭振德上開情事。足見鄭振德之供述顯不足採信。
    是被告此部分之犯行顯屬不能證明，惟此併案部分與前開論罪部分，經審核有連
    續犯裁判上一罪之關係，爰不另為無罪之諭知，併予敘明。
據上論斷，應依刑事訴訟法第二百九十九條第一項前段，刑法第五十六條、第三百二
十一條第一項第三款、第四十七條、第三十八條第一項第二款，判決如主文。
中      華      民      國      九十    年      五    月      二十一    日
                                          臺灣臺中地方法院刑事第三庭
                                              法    官
附錄論罪科刑法條全文：
刑法第三百二十一條：
犯竊盜罪而有左列情形之一者，處六月以上五年以下有期徒刑：
一  於夜間侵入住宅或有人居住之建築物、船艦，或隱匿其內而犯之者。
二  毀越門扇、牆垣或其他安全設備而犯之者。
三  攜帶兇器而犯之者。
四  結夥三人以上而犯之者。
五  乘火災、水災或其他災害之際而犯之者。
六  在車站、埠頭而犯之者。
前項之未遂犯罰之。


司法院資訊處製作；財團法人民間司法改革基金會備份。
